臺灣宜蘭地方法院民事小額判決
110年度宜小字第367號
原      告  富邦產物保險股份有限公司

法定代理人  羅建明  
訴訟代理人  郭定衡  
被      告  阮氏娘  

上列當事人間因請求侵權行為損害賠償事件，經本院於民國110
年11月18日言詞辯論終結，判決如下：
    主  文
被告應給付原告新臺幣31,686元，及自民國110年2月25日起至清
償日止，按週年利率百分之5計算之利息。
原告其餘之訴駁回。
訴訟費用新臺幣1,000元，由被告負擔新臺幣481元，原告負擔新
臺幣519元。
本判決第一項得假執行。
    事實及理由
壹、程序方面
    按因侵權行為涉訟者，得由行為地之法院管轄，民事訴訟法
    第15條第1項定有明文。查本件原告向被告請求侵權行為損
    害賠償請求權，所主張之侵權行為地，係位於宜蘭縣宜蘭市
    ，此有道路交通事故現場圖（見本案卷第15頁）可憑，故本
    院自有管轄權。
貳、實體方面
一、原告主張：原告承保第三人陳某所有車牌號碼：000-0000自
    用小客車（下稱：「系爭車輛」），於民國（下同）108年5
    月4日20時30分，於宜蘭縣宜蘭市城隍街與舊城西路口處，
    因被告所駕駛之車牌號碼：000-0000普通重型機車駕駛不慎
    ，致系爭車輛受有新臺幣（下同）65,840元修復費用（包含
    工資15,387元、零件50,453元）之損害，而原告已賠付65,8
    40元予陳某。爰依侵權行為及保險代位之法律關係，提起本
    件訴訟。並聲明：被告應給付原告65,840元，及自起訴狀繕
    本送達翌日起至清償日止，按週年利率百分之5計算之利息
    。
二、被告則以：伊有酒駕，願負全部責任。
三、按因故意或過失，不法侵害他人之權利者，負損害賠償責任
    ；汽車、機車或其他非依軌道行駛之動力車輛，在使用中加
    損害於他人者，駕駛人應賠償因此所生之損害，民法第184
    條第1項前段、第191條之2本文分別定有明文。次按請求賠
    償物被毀損所減少之價值，得以修復費用為估定標準，但以
    必要者為限，例如修理材料費以新品換舊品應予折舊（最高
    法院77年第9次民事庭會議決議參照）。
四、經查：
（一）本件原告主張被告於上揭時、地發生交通事故，而系爭車
      輛因前述事故受損，經送修後支出修復費用為65,840元，
      其中工資15,387元、零件50,453元（見本案卷第11、13、
      27、29頁），被告應負賠償責任等語，有道路交通事故現
      場圖、道路交通事故照片黏貼紀錄表、道路交通事故當事
      人登記聯單、行車執照、駕駛執照、汽（機）車險理賠申
      請書、估價單、照片、統一發票收據等件為證（見本案卷
      第15至34頁），並有宜蘭縣政府警察局宜蘭分局110年6月
      1日、宜蘭縣政府警察局110年6月3日函檢附之交通事故案
      件相關資料可佐（見本案卷第53至88頁、第89、91頁），
      堪認原告之主張為真實。
（二）系爭車輛係107年3月出廠（未載日故以15日計算），此有
      行車執照影本在卷可稽（見本案卷第23頁），迄至本件交
      通事故發生日即108年5月4日止，系爭車輛實際使用已1年
      1月20日，依營利事業所得稅查核準則第95條第6項規定：
      「固定資產提列折舊採用定率遞減法者，以1年為計算單
      位，其使用期間未滿1年者，按實際使用之月數相當於全
      年之比例計算之，不滿1月者，以1月計」，則系爭車輛實
      際使用年數應為1年2月。
（三）而上開修復費用，零件部分既以新零件更換破損之舊零件
      ，則原告以該修復費用作為損害賠償之依據時，自應扣除
      零件折舊部分，始屬合理。依行政院（79）財字第0670號
      、臺（45）財字第1480號令頒佈之「固定資產耐用年數表
      」及「固定資產折舊率表」所示，自用小客車之耐用年數
      為5年。再依財政部（58）如財稅發字第1083號發佈之固
      定資產折舊採定率遞減法之計算方法，其每年應折舊1,00
      0分之369，則系爭車輛依前開計算扣除零件折舊額後，零
      件費用應以為29,878元（詳如附表之計算式），另加上修
      復系爭車輛之工資15,387元，則系爭車輛所支出之必要修
      復費為45,265元（計算式：29,878元＋15,387元＝45,265元
      ），逾此部分，即屬無據。
五、復按：「損害之發生或擴大，被害人與有過失者，法院得減
    輕賠償金額，或免除之，民法第217條第1項著有規定。此項
    規定之目的，在謀求加害人與被害人間之公平，故在裁判上
    法院得以職權減輕或免除之」，最高法院著有85年臺上字第
    1756號判例，可資參照。依本件道路交通事故初步分析研判
    表，兩造均有肇事原因（見本案卷第91頁），並經到庭被告
    自承：伊負全部責任（見本案卷第120頁）；原告同意由原
    告負擔3成，被告負擔7成責任（見本案卷第120頁），爰依
    上開比例減輕被告之賠償金額，則被告應賠償之數額為31,6
    86元（計算式：45,265元7/10＝31,686元，元以下4捨5入）
    。
六、末按被保險人因保險人應負保險責任之損失發生，而對於第
    三人有損失賠償請求權者，保險人得於給付賠償金額後，代
    位行使被保險人對於第三人之請求權；但其所請求之數額，
    以不逾賠償金額為限，保險法第53條第1項定有明文。原告
    既已為保險給付，參諸上開規定，在此範圍內，被保險人陳
    某對被告之31,686元侵權行為損害賠償請求權即法定移轉於
    原告。
七、綜上所述，原告依侵權行為及保險代位之法律關係，請求被
    告應給付原告31,686元，及原告請求被告自起訴狀繕本送達
    翌日即110年2月25日（見本案卷第45頁送達證書）起至清償
    日止，按週年利率百分之5計算之利息，即屬有據，應予准
    許，逾此部分則無理由，應予駁回。
八、本件原告勝訴部分，係就民事訴訟法第436條之8第1項適用
    小額程序所為被告敗訴之判決，依同法第436條之20規定，
    應依職權宣告假執行。並依職權確定訴訟費用額為1,000元
    ，其中由被告負擔481元，原告負擔519元。
九、訴訟費用負擔之依據：民事訴訟法第79條。
中　　華　　民　　國　　110 　年　　12　　月　　2 　　日
                  宜蘭簡易庭  法  官      伍偉華 
以上正本係照原本作成。
如對本判決上訴，須於判決送達後二十日之不變期間內，向本院
提出上訴狀（應附繕本）。如委任律師提起上訴者，應一併繳納
上訴審裁判費。
中　　華　　民　　國　　110 　年　　12　　月　　2 　　日
　　　　　　　　　            書記官      葉宜玲 
附表：
（新臺幣，元以下4捨5入）
折舊時間           金額
第1年折舊值        50,453×0.369=18,617
第1年折舊後價值    50,453-18,617=31,836
第2年折舊值        31,836×0.369×(2/12)=1,958
第2年折舊後價值    31,836-1,958=29,878